【裁判字號】    90,上易,1946
【裁判日期】    901004
【裁判案由】    贓物
【裁判全文】
臺灣高等法院高雄分院刑事判決                    九十年度上易字第一九四六號
    上訴人即被告  甲○○
右上訴人因贓物案件，不服台灣高雄地方法院九十年度易字第三三四一號中華民國九
十年十月四日第一審判決（起訴案號：台灣高雄地方法院檢察署九十年度偵字第一三
八四五號），提起上訴，本院判決如左：
    主  文
上訴駁回。
    事實及理由
一、本案經本院審理結果，認第一審判決認事用法及量刑均無不當，應予維持，並引
    用第一審判決書記載之事實、證據及理由。
二、被告上訴意旨，仍以不知某不詳姓名之成年男子所交予之車牌係贓物等語置辯，
    矢口否認有收受贓物犯行，實無足取，上訴為無理由，應予駁回。
三、據上論斷，應依刑事訴訟法第三百六十八條、第三百七十三條，判決如主文。
本案經檢察官林應華到庭執行職務。
中        華        民        國    九十    年    十二    月    十二    日
    臺灣高等法院高雄分院刑事第三庭
                                  審判長法官  周賢銳
                                        法官  謝宏宗
                                        法官  莊崑山
右正本證明與原本無異。
不得上訴。
                                      書記官  邱麗莉
中        華        民        國    九十    年    十二    月    十四    日
本件論罪科刑法條：
刑法第三百四十九條第一項
收受贓物者，處三年以下有期徒刑、拘役或五百元以下罰金。
                                                                  Ａ
臺灣高雄地方法院刑事判決                          九十年度易字第三三四一號
    公  訴  人  臺灣高雄地方法院檢察署檢察官
    被      告  甲○○  男  四十一歲（民國○○○年○月○○○日生）
                        身分證統一編號：Ｓ一二六七九九二七號
                        籍設高雄縣大寮鄉○○村○○路八六之二號
                        現住台北縣土城市○○路二九巷一號
右列被告因贓物案件，經檢察官提起公訴（九十年度偵字第一三八四五號），本院判
決如左：
    主  文
甲○○收受贓物，處有期徒刑貳月，如易科罰金，以佰元折算壹日。
    事  實
一、甲○○因其所有車牌號碼Ｇ二─三四六二號汽車，於八十九年五月三日遭交通部
    公路局高雄區監理所旗山監理站以逾期未檢驗車輛予以註銷牌照，其為避免繼續
    使用該車期間再遭警發現舉發，明知某不詳姓名年籍之成年男子，於民國九十年
    五月下旬某日，在台北縣板橋市某夜市，所交付之號碼ＦＪ─二八九八號車牌一
    面，係屬來路不明之贓物（該面車牌係張文龍將其所有ＦＪ─二八九八號汽車，
    停放在台北縣土城市○○路期間，於九十年五月二十五日二十時許發現車上所懸
    掛之一面車牌遭人竊走），竟仍予以收受，將之懸掛在上開Ｇ二─三四六二號汽
    車車頭使用。嗣於九十年六月二十日十四時五十分許，甲○○駕駛懸掛該面車牌
    之上開汽車行經國道一號中山高速公路后里收費站北向處，為警攔檢查獲上情，
    並扣得上開ＦＪ－二八九八號車牌一面。
二、案經內政部警政署國道公路警察局第三警察隊移送臺灣台中地方法院檢察署檢察
    官呈請台灣高等法院檢察署核轉臺灣高雄地方法院檢察署偵查起訴。
    理  由
一、訊之被告甲○○固坦承因其所有之車牌號碼Ｇ二─三四六二號汽車，先前遭高雄
區監理所旗山監理站以逾期未檢驗車輛予以註銷牌照後，於右揭時、地向素不認
    識之成年男子人收受上開ＦＪ─二八九八號車牌一面懸掛在該車車頭使用為警查
    獲等事實，惟否認有收受贓物犯行，辯稱：伊不知道是他人失竊之車牌，該名男
    子說是他自己的車子，願提供一面車牌予伊使用云云。惟查，被告為警查獲時所
    使用懸掛在其所有原車牌號碼為Ｇ二─三四六二號汽車之ＦＪ－二八九八號車牌
    一面，係被害人張文龍將其所有ＦＪ─二八九八號汽車，停放在台北縣土城市○
    ○路期間（起訴書「證據並所犯法條欄」第一點內誤載為「板橋市○○路」，應
    予更正），於九十年五月二十五日二十時許發現該車所懸掛之一面車牌遭人竊走
    等情，業據被害人於警訊時供述甚詳，並有該車車牌遺失證明單及贓物認領保管
    收據各一份附卷可稽，被告所收受之ＦＪ－二八九八號車牌確係他人失竊之贓物
    ，洵屬無訛。被告雖以其收受時不知為贓物，並以前揭詞置辯，然每部汽車經車
    主領牌上路時前後均須懸掛車牌一面，方符交通法規，乃社會通知之觀念，故一
    般人自不可能任意將其合法領用之車輛車牌一面提供予他人，而自己僅懸掛一面
    車牌之情理，被告既為成年人，並有自已之汽車，其對此應知之甚明，且由被告
    所有之車牌號碼Ｇ二─三四六二號汽車，於八十九年五月三日遭高雄區監理所旗
    山監理站以逾期未檢驗車輛予以註銷牌照後，其仍知向他人收受車牌懸掛以繼續
    使用該車之情可知，被告確係知悉欲合法駕駛汽車上路，須將車輛之車牌依規定
    懸掛在車上，一般人自不可能將其合法取得之車牌任意交予他人使用無疑，況被
    告亦自陳伊與該名交付車牌之男子互不認識，亦不知悉該名男子之姓名、年籍、
    住所，該名男子顯然不可能無故提供自己合法領用之車牌一面予被告使用，故被
    告辯稱該男子陳稱是伊自己車輛之車牌，願提供一面車牌予其使用云云，顯不符
    情理，要無可信，其收受該面車牌時，應已知悉該名男子所交付之車牌係來路不
    明之物甚明，被告收受時確有贓物之認識，要屬無疑。再查，被告所有之車牌號
    碼Ｇ二─三四六二號汽車，確於八十九年五月三日遭高雄區監理所旗山監理站以
    逾期未檢驗車輛予以註銷牌照一情，除據其供明外，並有該監理站函覆本院之九
    十年九月二十日九０高監旗字第一二三九四號函文可佐，從而，綜上所述，被告
    因所有車輛牌照遭監理單位註銷，故而向他人收受被害人失竊之前揭車牌一面懸
    掛在上開汽車使用之事實，洵堪認定。本件事證明確，被告收受贓物犯行，堪以
    認定。
二、核被告所為，係犯刑法第三百四十九條第一項之收受贓物罪。審酌被告因所有車
    輛遭註銷牌照，為避免繼續使用該車期間，再遭警發現舉發，竟自某不詳姓名年
    籍之成年男子收受他人失竊之車牌使用，投機取巧之態實不可取，且犯後猶否認
    犯行，並無悔意，惟念其收受車牌之目的僅單純為繼續使用遭註銷之汽車，防避
    警方之違規舉發，並無其它不法意圖，前亦無犯罪前科，有臺灣高雄地方法院檢
    察署刑案資料查註記錄表在卷可稽，素行尚稱良好，且被害人於警訊之初已表明
    無追究之意，有被害人警訊筆錄可按等一切情狀，量處如主文所示之刑，並諭知
    易科罰金之標準，以示懲儆。
據上論斷，應依刑事訴訟法第二百九十九條第一項前段，刑法第三百四十九條第一項
、第四十一條第一項，罰金罰鍰提高標準條例第一條前段、第二條，判決如主文。
中      華      民      國    九十      年      十      月      四      日
                                  臺灣高雄地方法院刑事庭
                                      法  官  陳淑卿
右為正本，係照原本作成，證明與原本無異。
如不服本判決，應於送達後十日內，向本院提出上訴狀。
                                      書記官  陳朝宗
中      華      民      國    九十      年      十      月      四      日
本案論罪科刑法條
刑法第三百四十九條第一項：
收受贓物者，處三年以下有期徒刑、拘役或五百元以下罰金。


司法院資訊處製作；財團法人民間司法改革基金會備份。
